臺灣臺北地方法院民事裁定
110年度亡字第32號
聲  請  人  臺灣臺北地方檢察署檢察官
失  蹤  人  吳嬋鸞  

上列聲請人聲請宣告吳嬋鸞死亡事件，本院裁定如下：
    主  文
宣告吳嬋鸞（女，民國0年0月00日生，身分證統一編號：Z00000
0000號，失蹤前戶籍地址：臺北市○○區○○路0段000號4樓）於民
國一零三年十一月十一日下午十二時死亡。
聲請程序費用由吳嬋鸞遺產負擔。
    理  由
一、聲請意旨略以：失蹤人吳嬋鸞於民國0年0月00日生，已逾80
    歲，其於100年11月11日列報為失蹤查尋人口，依戶籍資料
    顯示配偶謝卓傑於58年8月21日出境，97年9月24日遷出登記
    ，在臺灣地區無利害關係人得以知悉失蹤人近況，失蹤人查
    無全民健康保險投保紀錄、入出境紀錄及殯葬紀錄，亦非榮
    民服務處列管之榮民，失蹤已逾3年以上。又失蹤人前經本
    院於110年4月22日准予公示催告裁定在案，現申報期間屆滿
    ，未據失蹤人陳報其生存，或知其生死者陳報其所知，為此
    聲請宣告失蹤人死亡等語。
二、按失蹤人失蹤滿7年後，法院得因利害關係人或檢察官之聲
    請，為死亡之宣告；失蹤人為80歲以上者，得於失蹤滿3年
    後，為死亡之宣告；又受死亡宣告者，以判決內所確定死亡
    之時，推定其為死亡；前項死亡之時，應為前條各項所定期
    間最後日終止之時，民法第8條第1、2項、第9條第1、2項前
    段分別定有明文。
三、聲請人主張之事實，業據提出吳嬋鸞光復後迄今及其最近親
    屬之戶籍資料、臺北○○○○○○○○○鄉鎮市區戶政資訊系統、內
    政部戶政資訊系統、國軍退除役官兵輔導委員會臺北榮民服
    務處110年1月26日北市榮服字第1100000975號書函、內政部
    移民署110年1月22日移署資字第1100012323號函、臺北市殯
    葬管理處110年1月26日北市殯儀二字第1103001019號函、新
    北市政府殯葬管理處110年1月28日新北殯館字第1105070859
    號函等件(見臺灣臺北地方檢察署110年度民參字第11號偵查
    卷宗第7至29頁、第39至41頁、第53至55頁)為證，並有本院
    110年4月22日公示催告裁定及本院網路公告列印頁附卷可稽
    。今申報期屆滿，未據失蹤人陳報其生存，或知其生死者陳
    報其所知，自得聲請對之為死亡宣告。故聲請人聲請對失蹤
    人為死亡宣告，核無不合，應予准許。
四、失蹤人自100年11月11日失蹤，計至103年11月11日，已屆滿
    3年，自應推定其於是日下午12時為死亡之時，准予依法宣
    告。
五、爰依家事事件法第154條第3項裁定如主文。
中　　華　　民　　國　　110 　年　　10 　　月　　29 　日
                      家事法庭  法　　　官  蘇珍芬
以上正本係照原本作成。
如不服本裁定應於送達後10日內向本院提出抗告狀，並繳納抗告
費新臺幣1,000元。
                                書  記  官  羅  蓉
中　　華　　民　　國　　110 　年　　11　　月　　1 　　日